臺灣臺南地方法院刑事判決
111年度交易字第751號
公  訴  人  臺灣臺南地方檢察署檢察官
被      告  余嬑甄



上列被告因公共危險案件，經檢察官提起公訴（111年度偵字第1
3795號），被告於準備程序進行中，就被訴事實為有罪之陳述，
本院改行簡式審判程序審理，判決如下：
    主  文
余嬑甄駕駛動力交通工具而吐氣所含酒精濃度達每公升零點二五
毫克以上，處有期徒刑參月，併科罰金新臺幣貳萬元，有期徒刑
如易科罰金，罰金如易服勞役，均以新臺幣壹仟元折算壹日。
    事  實
一、余嬑甄明知酒後吐氣所含酒精濃度達每公升0.25毫克以上者，
    不得駕車行駛，於民國111年5月24日7時許起至同日9時許止，在
    臺南市北區某KTV飲用啤酒，飲畢後吐氣所含酒精濃度已達每
    公升0.25毫克以上，仍基於酒後駕車致交通公共危險之故意
    ，於酒後駕駛車牌號碼000-0000號自小客車上路。嗣於同日9時
    19分許，行經臺南市中西區中華西路2段與光賢街口時，不慎
    與王宏順駕駛之車牌號碼0000-00號自小貨車發生碰撞，經警
    獲報到場處理，並於同日9時54分對其施以吐氣酒精濃度測試
    ，測得其吐氣所含酒精濃度達每公升0.83毫克（MG/L），而查
    悉上情。
二、案經臺南市政府警察局第二分局移送臺灣臺南地方檢察署檢
    察官偵查起訴。
    理  由
一、本件被告所犯為死刑、無期徒刑、最輕本刑為3年以上有期
    徒刑以外之罪，亦非屬高等法院管轄之第一審案件，其於準
    備程序進行中，先就被訴事實為有罪之陳述，經法官告知簡
    式審判程序之旨，並聽取公訴檢察官之意見後，依刑事訴訟
    法第273條之1第1項、第273條之2等規定，裁定進行簡式審
    判程序，且不受同法第159條第1項、第161條之2、第161條
    之3、第163條之1及第164條至第170條所規定證據能力認定
    及調查方式之限制，合先敘明。
二、上開犯罪事實，業據被告於警詢、偵訊及本院審理時均坦承
    不諱，並有被害人王宏順於警詢時之指訴（警卷第9至10頁
    ）、臺南市政府警察局第二分局當事人酒精測定紀錄表（警
    卷第21頁）、財團法人工業技術研究院呼氣酒精測試器檢定
    合格證書（警卷第33頁）、道路交通事故現場圖、道路交通
    事故調查報告表㈠㈡（警卷第35至39頁）、臺南市政府警察局
    舉發違反道路交通管理事件通知單（警卷第49頁）、現場照
    片13張、現場監視器錄影畫面4張（警卷第53至69頁）、駕
    籍詳細資料報表（警卷第41頁）、車輛詳細資料報表（警卷
    第43頁）在卷可稽，堪認被告之自白與事實相符，而得採信
    。是本案事證明確，被告上開犯行堪以認定，應依法論科。
三、核被告所為，係犯刑法第185條之3第1項第1款之公共危險罪
    。又檢察官固謂被告前因公共危險案件，經本院以106年度
    交簡字第5445號判決判處有期徒刑2月確定，於107年3月15
    日易科罰金執行完畢，其本案為累犯，應依刑法第47條第1
    項規定加重其刑等語；惟檢察官未就被告應依累犯規定加重
    其刑之事項為主張並具體指出證明方法，故參酌最高法院刑
    事大法庭110年度臺上大字第5660號裁定意旨，僅將被告之
    前案紀錄列為刑法第57條第5款之量刑審酌事由，無從據以
    加重其刑，附此敘明。爰審酌被告前因酒醉駕車之公共危險
    案件，經法院判決判處有期徒刑並執行完畢在案，有上開被
    告前案紀錄表在卷可憑，其仍不知警惕，無視法律之誡命與
    其他用路人之安全，再次飲用酒類後，於上午時駕駛自小客
    車行駛於市區道路，又因酒後注意力與操控力下降，與被害
    人王宏順所駕駛之自小貨車發生擦撞肇事，經警方到場處理
    ，測得被告吐氣酒精濃度達每公升0.83毫克（MG/L），被告
    所為對一般往來之公眾及行車實具高度之危險性，並因酒後
    駕車發生車禍事故，誠有不該。復考量被告犯後坦承犯行，
    態度尚佳，及自陳教育程度為高中畢業、未婚，獨自扶養1
    名7個月大的孩子，現無業、依靠之前工作積蓄維生等一切
    情狀，量處如主文所示之刑，並就有期徒刑及併科罰金刑部
    分，分別諭知易科罰金及易服勞役之折算標準。
四、據上論斷，依刑事訴訟法第273條之1第1項、第299條第1項
    前段，刑法第185條之3第1項第1款、第41條第1項前段、第4
    2條第3項，刑法施行法第1條之1第1項，判決如主文。
本案經檢察官高振瑋提起公訴，檢察官呂舒雯到庭執行職務
中　　華　　民　　國　　111 　年　　8 　　月　　31　　日
            刑事第十四庭  法  官  蕭雅毓
以上正本證明與原本無異。
如不服本判決應於收受送達後20日內向本院提出上訴書狀，並應
敘述具體理由；其未敘述上訴理由者，應於上訴期間屆滿後20日
內向本院補提理由書（均須按他造當事人之人數附繕本）「切勿
逕送上級法院」。
                          書記官  李如茵
中　　華　　民　　國　　111 　年　　8 　　月　　31　　日
附錄本案論罪科刑法條全文
中華民國刑法第185條之3
駕駛動力交通工具而有下列情形之一者，處3年以下有期徒刑，
得併科30萬元以下罰金：
一、吐氣所含酒精濃度達每公升零點二五毫克或血液中酒精濃度
    達百分之零點零五以上。
二、有前款以外之其他情事足認服用酒類或其他相類之物，致不
    能安全駕駛。
三、服用毒品、麻醉藥品或其他相類之物，致不能安全駕駛。
因而致人於死者，處3年以上10年以下有期徒刑，得併科2百萬元
以下罰金；致重傷者，處1年以上7年以下有期徒刑，得併科1百
萬元以下罰金。
曾犯本條或陸海空軍刑法第54條之罪，經有罪判決確定或經緩起
訴處分確定，於十年內再犯第1項之罪因而致人於死者，處無期
徒刑或5年以上有期徒刑，得併科3百萬元以下罰金；致重傷者，
處3年以上10年以下有期徒刑，得併科2百萬元以下罰金。